# 员工持股平台股份支付问题

提问人：Aiyanawan 时间：2019-11-26 06:30:23
甲公司为拟上市公司，为了进行员工股权激励， 2018 年 8 月成立了一个员工持股平台乙（有限合伙企业），持有甲公司 5.88% 的股份，甲公司的实际控制人 A 担任该持股平台的 GP，占合伙企业份额 81%。该持股平台另有30 多个有限合伙人均为甲公司的员工合计持有合伙企业份额 19%。员工均是以 1 元每股间接认购甲公司的股权的，但并未实缴。股权激励方案为持股平台员工必须在公司工作满 3 年，未满三年离职的由 A 以成本价收购其所持合伙企业财产份额，现有以下问题望陈版能给与解答：
(1)在成立持股平台时是否就需要做股份支付处理？
（ 2 ）是甲公司来做股份支付还是合伙企业来做股份支付？
（ 3 ）由于甲公司为非上市公司，如何确定甲公司每股股份的授予价值，以授予日的净资产额作为甲公司授予日股份的公允价值是否合理？
（ 4 ）现为了扩大员工激励范围， 2019 年 11 月 A 将其持有的合伙企业份额以甲公司 2019 年 9 月份的每股净资产为定价转让给其他员工，该转让是否需要再做一次股份支付，如果还是以 1 元每股转让，是否需要再做一次股份支付处理？
（ 5 ）A 转让合伙企业财产份额给其他员工是否需要缴纳个税，合伙企业有代扣代缴义务吗？

回答人：chenyiwei
1 、需要合理确定此次股份支付的授予日。按照准则规定，“授予日是指股份支付协议获得批准的日期。其中 “获得批准”，是指企业与职工或其他方就股份支付的协议条款和条件已达成一致，该协议获得股东大会或类似机构的批准。这里的 “达成一致” 是指，双方在对该计划或协议内容充分形成一致理解的基础上，均接受其条款和条件。如果按照相关法规的规定，在提交股东大会或类似机构之前存在必要程序或要求，则应履行该程序或满足该要求。” 持股平台的设立是股份支付的实施步骤，和授予日的确定没有直接关系。
2 、甲公司作为接受服务一方，但无结算义务，应作为权益结算股份支付处理，应确认股份支付费用和相应的资本公积。
3 、标的股份的公允价值请参考《北京注册会计师协会专家委员会提示[2016] 第 8 号——IPO 企业股权激励工具关注的审计重点》中的第二点考虑。
4 、实控人将其持股平台份额转给员工时，需做股份支付处理。但对于最初持有的 81% 份额，如有证据表明仅为代持，已有明确的后续转让计划的，则对该部分股份，在最初持股平台设立时可不作股份支付处理。